最高法院刑事判決　　　　　　　　　 111年度台上字第2549號
上　訴　人　王曉茹




上列上訴人因違反毒品危害防制條例等罪案件，不服臺灣高等法
院中華民國111年2月22日第二審判決（110 年度上訴字第3575號
，起訴案號：臺灣新北地方檢察署108年度偵字第24918、 31806
號），提起上訴，本院判決如下：
    主  文
上訴駁回。
    理  由
按刑事訴訟法第377 條規定：上訴於第三審法院，非以判決違背
法令為理由，不得為之。是提起第三審上訴，應以原判決違背法
令為理由，係屬法定要件。如果上訴理由書狀並未依據卷內訴訟
資料，具體指摘原判決不適用何種法則或如何適用不當，或所指
摘原判決違法情事，顯與法律規定得為第三審上訴理由之違法情
形，不相適合時，均應認其上訴為違背法律上之程式，予以駁回
。  
查：
本件原判決維持第一審論處上訴人王曉茹犯修正前毒品危害防
  制條例（下稱毒品條例）第4條第2項之販賣第二級毒品共5 罪
  刑（即原判決附表編號1至5部分，依序處有期徒刑3年6月、 3
  年8月【4次】），並定應執行有期徒刑5 年，另為沒收（追徵
  ）宣告之判決，駁回上訴人在第二審之上訴，已綜合卷內所有
  證據資料及調查證據之結果，敘明認定上訴人有原判決事實欄
  （下稱事實欄）一之㈠、㈡所載，與呂智聖（業經判處罪刑確
  定）共同或單獨販賣第二級毒品甲基安非他命予許益軒、林淑
  女共5 次等犯行之得心證理由。並對於上訴人就事實欄一之㈠
  部分所持辯解：當時許益軒打電話給我，問我有沒有，因為我
  不管這塊，所以我就問呂智聖，我只是將許益軒要購買新臺幣
  （下同）1,000 元甲基安非他命的事情告訴呂智聖，呂智聖再
  叫我轉知許益軒到洗車廠交易，毒品交易是他們在店裡進行，
  許益軒也是在店裡將1,000 元的價金交給呂智聖，我只是幫助
  販賣毒品等語，以及其原審辯護人為其辯護稱：上訴人只是單
  純報告締約機會給呂智聖，應該只能成立幫助犯等語，如何認
  為均不可採等情，詳予指駁。另敘明上訴人上開5 次販賣甲基
  安非他命犯行，如何俱適用毒品條例第17條第2 項規定減輕其
  刑等旨（見原判決第5至6頁）。
經核原判決之採證認事並無違反經驗法則、論理法則，亦無任
  意推定犯罪事實、違背證據法則、判決理由不備、理由矛盾或
  不適用法則、適用法則不當之違誤。
再：刑之量定，乃法律賦予法院自由裁量之事項，倘於科刑時
  ，已以行為人之責任為基礎，並斟酌刑法第57條所列各款事項
  ，而未逾越法定刑度，即難謂違法。又數罪併罰，分別宣告多
  數有期徒刑者，於各刑中之最長期以上，各刑合併之刑期以下
  ，定其刑期，但不得逾30年，刑法第51條第5 款定有明文。此
  刑之酌定，亦屬法院得依職權自由裁量之事項，如未逾越上開
  規定之外部界限、定應執行刑之恤刑目的，即不得指為違法。
  本件原判決已敘明第一審以上訴人之責任為基礎，經審酌刑法
  第57條所定科刑輕重應審酌之事項（包括其犯罪動機、目的、
  手段、所生損害暨其品行、智識程度、生活狀況、犯後態度等
  一切情狀），所量處之刑應係妥適，上訴人於原審主張第一審
  量刑過重云云，為無理由等旨（見原判決第8至9頁）。而上訴
  人所犯5罪，分經判處3年6月、3年8月（4次）有期徒刑，原審
  維持第一審於各刑中之最長期（3年8月）以上，各刑合併之刑
  期（18年2月）以下，酌定其應執行有期徒刑5年之判決，亦屬
  從寬。核原判決關於量刑及酌定應執行刑部分，既未逾法定刑
  度，亦無理由不備、濫用裁量職權之情事，自難率指為違法。
上訴人之上訴意旨並未依據卷內訴訟資料，具體指摘原判決有
  何違背法令之情形，僅泛稱：原判決認事用法尚有違誤，且量
  刑過重等語，就原審採證認事、量刑適法職權行使及原判決已
  明白論斷之事項，再為爭執，核與法律規定得為第三審上訴理
  由之違法情形不相適合。
綜上，應認上訴人之上訴為違背法律上之程式，予以駁回。
據上論結，應依刑事訴訟法第395條前段，判決如主文。
中    華    民    國   111    年    5     月    11    日
                  刑事第四庭審判長法  官  林  立  華  
                                  法  官  謝  靜  恒  
                                  法  官  林  瑞  斌  
                                  法  官  王  敏  慧  
                                  法  官  李  麗  珠  
本件正本證明與原本無異
                                  書記官
中    華    民    國   111    年    5     月    17    日